---
title: "Lab1 Analisis"
author: "Juan Angel Carrera"
date: "2023-07-21"
output:
  html_document: default
  pdf_document: 
    latex_engine: xelatex
---

```{r setup, include=FALSE}
knitr::opts_chunk$set(echo = TRUE)
df <- read.csv("./cancer.csv")
```

```{r}
if (!"tidyverse" %in% installed.packages()) {
  install.packages("tidyverse", depend = TRUE)
}

if (!"skimr" %in% installed.packages()) {
  install.packages("skimr", depend = TRUE)
}
if (!"readr" %in% installed.packages()) {
  install.packages("readr", depend = TRUE)
}
if (!"GGally" %in% installed.packages()) {
  install.packages("GGally", depend = TRUE)
}
if (!"corrplot" %in% installed.packages()) {
  install.packages("corrplot", depend = TRUE)
}
if (!"PerformanceAnalytics" %in% installed.packages()) {
  install.packages("PerformanceAnalytics", depend = TRUE)
}
if (!"Hmisc" %in% installed.packages()) {
  install.packages("Hmisc", depend = TRUE)
}
if (!"arulesViz" %in% installed.packages()) {
  install.packages("arulesViz", depend = TRUE)
}
if (!"tweenr" %in% installed.packages()) {
  install.packages("tweenr", depend = TRUE)
}
if (!"graphlayouts" %in% installed.packages()) {
  install.packages("graphlayouts", depend = TRUE)
}
```

```{r echo=FALSE}
library(skimr)
library(tidyverse)
library(ggplot2)
library(dplyr)
library(readr)
options(scipen = 999)
library(readxl)
library(gmodels)
library(Hmisc)
library(ggthemes)
library(GGally)
library(corrplot)
library(PerformanceAnalytics)
# Para este ejemplo, supongamos que tu dataframe se llama df
# si no es así, simplemente reemplaza df por el nombre de tu dataframe

skim(df)
```


### Analisis Dimitri

```{r}
patients <- read.csv("./cancer.csv")

summary(patients)

glimpse(patients)

table(patients$Number.of.sexual.partners)

table(patients$Age)

hist(patients$Age)

describe(patients)

patients$First.sexual.intercourse <- as.integer(patients$First.sexual.intercourse)

patients$Smokes..years. <- as.integer(patients$Smokes..years.)

patients$Smokes..packs.year. <- as.integer(patients$Smokes..packs.year.)

patients$Hormonal.Contraceptives..years. <- as.integer(patients$Hormonal.Contraceptives..years.)

patients$IUD..years. <- as.integer(patients$IUD..years.)

patients$STDs..Time.since.first.diagnosis <- as.integer(patients$STDs..Time.since.first.diagnosis)

patients$STDs..Time.since.last.diagnosis <- as.integer(patients$STDs..Time.since.last.diagnosis)

patients$Number.of.sexual.partners <- as.integer(patients$Number.of.sexual.partners)

patients$Num.of.pregnancies <- as.integer(patients$Num.of.pregnancies)

patients$STDs..number. <- as.integer(patients$STDs..number.)

patients$STDs..Number.of.diagnosis <- as.integer(patients$STDs..Number.of.diagnosis)

table(patients$Smokes)

table(patients$Hormonal.Contraceptives)

table(patients$IUD)

table(patients$STDs)

table(patients$STDs.condylomatosis)

table(patients$STDs.cervical.condylomatosis)

table(patients$STDs.vaginal.condylomatosis)

table(patients$STDs.vulvo.perineal.condylomatosis)

table(patients$STDs.syphilis)

table(patients$STDs.pelvic.inflammatory.disease)

table(patients$STDs.genital.herpes)

table(patients$STDs.molluscum.contagiosum)

table(patients$STDs.AIDS)

table(patients$STDs.HIV)

table(patients$STDs.Hepatitis.B)

table(patients$STDs.HPV)

table(patients$Dx.Cancer)

table(patients$Dx.CIN)

table(patients$Dx.HPV)

table(patients$Dx)

table(patients$Hinselmann)

table(patients$Schiller)

table(patients$Citology)

table(patients$Biopsy)
```
```{r}
skim(patients)
```




## Graficos Exploratorios

### Cuantitativas Continuas

```{r}
# Histograma
ggplot(df, aes(x = Age)) +
  geom_histogram(binwidth = 1, fill = "blue", color = "black") +
  theme_minimal() +
  ggtitle("Histograma de la Edad")

# Boxplot
ggplot(df, aes(y = Age)) +
  geom_boxplot(fill = "lightblue", color = "black") +
  theme_minimal() +
  ggtitle("Boxplot de la Edad")
```

### Cuantitativas Discretas

```{r}
# Gráfico de barras
# Filtrar los valores perdidos antes de graficar
patients %>%
  filter(!is.na(Number.of.sexual.partners)) %>%
  group_by(Number.of.sexual.partners) %>%
  summarise(Count = n(), .groups = "drop") %>%
  ggplot(aes(x = Number.of.sexual.partners, y = Count)) +
  geom_bar(stat = "identity", fill = "darkgreen", color = "black") +
  theme_minimal() +
  ggtitle("Gráfico de Barras de Number.of.sexual.partners")
```

### Categoricas

```{r}
# Gráfico de barras
df %>%
  group_by(Smokes) %>%
  summarise(Count = n()) %>%
  ggplot(aes(x = Smokes, y = Count)) +
  geom_bar(stat = "identity", fill = "orange", color = "black") +
  theme_minimal() +
  ggtitle("Gráfico de Barras de Smokes")

# Diagrama de pastel
df %>%
  group_by(Smokes) %>%
  summarise(Count = n()) %>%
  ggplot(aes(x = "", y = Count, fill = Smokes)) +
  geom_bar(width = 1, stat = "identity") +
  coord_polar("y", start = 0) +
  theme_void() +
  ggtitle("Diagrama de Pastel de Smokes")
```

## Correlacion De Variables

```{r warning=FALSE}
# Asumiendo que tu dataframe se llama df

# Variables numéricas
df_num <- patients %>% select_if(is.numeric)

# Variables categóricas
df_cat <- patients %>% select_if(is.factor)

# Calcula la matriz de correlación
correlation_matrix <- cor(df_num, use = "complete.obs", method = "spearman")

# Muestra la matriz de correlación
print(correlation_matrix)


# Primero, instala la biblioteca si no lo has hecho todavía
# install.packages("corrplot")

# Luego, carga la biblioteca
library(corrplot)

# Crea una copia de la matriz de correlación
correlation_matrix_copy <- correlation_matrix

# Reemplaza los valores donde la correlación es menor a 0.5 con NA
correlation_matrix_copy[abs(correlation_matrix_copy) < 0.5] <- NA

# Cambia las dimensiones del dispositivo gráfico
par(pin = c(100, 100))


# Utiliza la función corrplot
corrplot(correlation_matrix,
  method = "color",
  addCoef.col = "black", # color de los coeficientes
  number.cex = 0.5, # tamaño de los coeficientes
  addCoefasPercent = TRUE, # Muestra los coeficientes como porcentaje
  # Utiliza la matriz modificada para agregar los coeficientes
  addCoef.matrix = correlation_matrix_copy
)
```



## PCA

Eliminacion de variables con demasiados NAs

```{r}
library(dplyr)

new_df <- df %>%
  select(-STDs..Time.since.first.diagnosis, -STDs..Time.since.last.diagnosis, -Dx.CIN)

new_pat <- patients %>%
  select(-STDs..Time.since.first.diagnosis, -STDs..Time.since.last.diagnosis, -Dx.CIN)

# Variables numéricas
df_num <- new_pat %>% select_if(is.numeric)

# Variables categóricas
df_cat <- new_pat %>% select_if(is.factor)

str(df_num)
df_num <- data.frame(df_num)

# Revisa si hay algún NA en tus datos
if (any(is.na(df_num))) {
  df_num <- na.omit(df_num) # Esto eliminará todas las filas con algún valor NA.
}
```

```{r}
library(psych)
library(FactoMineR)
library(fpc)
library(factoextra)
library(corrplot)
library(PCAmixdata)

rcor <- cor(as.matrix(df_num), use = "pairwise.complete.obs")
det(rcor)
```

El determinante de la matriz de correclacion es `r det(rcor)` como es cercano a 0 podemos decir que hay multicolinealidad

### Analisis factorial

```{r}
KMO(as.matrix(df_num))
cortest.bartlett(df_num)
```

```{r}
cortest.bartlett(df_num[,-1])
```

El valor de p es de `r cortest.bartlett(df_num[,-1])$p.value` por lo que podemos decir que las variables no son independientes

```{r}
cor(df_num[,-1], use = "pairwise.complete.obs" )
```

```{r}
# Esta función normaliza los datos de una vez
compPrinc <- prcomp(df_num, scale = T)
compPrinc
```

```{r}

summary(compPrinc)
```

```{r}
compPrincPCA <- PCA(df_num, ncp = ncol(df_num[, -1]), scale.unit = T)
```

```{r}
summary(compPrincPCA)
```

```{r}
# Se obtiene el scree plot de las componentes principales.
# Como se ve hacen falta 8 de las 10 componentes para explicar m?s del 80% de la variabilidad
fviz_eig(compPrinc, addlabels = TRUE, ylim = c(0, 80))
fviz_eig(compPrinc, addlabels = TRUE, choice = c("eigenvalue"), ylim = c(0, 3))
fviz_pca_biplot(compPrinc, repel = F)
```

Se obtiene el scree plot de las componentes principales.

Como se ve hacen falta 8 de las 10 componentes para explicar mas del 80% de la variabilidad

```{r}
# En la siguiente gráfica se ilustra la calidad de la representación de los componentes en las dos primeras dimensiones.
fviz_pca_var(compPrinc,
    col.var = "cos2",
    gradient.cols = c("#00AFBB", "#E7B800", "#FC4E07"),
    repel = TRUE # Avoid text overlapping
)

```

```{r}
# Contribución de las variables a las 3 primeras dimensiones
fviz_contrib(compPrinc, choice = "var", axes = 1, top = 10) # Dimensión 1
fviz_contrib(compPrinc, choice = "var", axes = 2, top = 10) # Dimensión 2
fviz_contrib(compPrinc, choice = "var", axes = 3, top = 10) # Dimensión 3
fviz_contrib(compPrinc, choice = "var", axes = 4, top = 10) # Dimensión 3
```

```{r}
var <- get_pca_var(compPrinc)
corrplot(var$cos2, is.corr = F)


```


